臺灣基隆地方法院刑事判決　　　　　　　100年度訴字第577號
公　訴　人　臺灣基隆地方法院檢察署檢察官
被　　　告　蔡進賓
上列被告因違反毒品危害防制條例案件，經檢察官提起公訴（10
0年度毒偵字第1518號） ，被告於準備程序中，就被訴事實為有
罪之陳述，經本院合議庭裁定由受命法官獨任進行簡式審判程序
，並判決如下：
    主  文
蔡進賓施用第一級毒品，累犯，處有期徒刑捌月。
    事  實
一、蔡進賓前因施用第一級毒品案件，經本院裁定令入勒戒處所
    觀察、勒戒後，於民國90年2 月22日因無繼續施用毒品傾向
    而執行完畢釋放出所。又因施用第一、二級毒品案件，經本
    院再裁定令入勒戒處所觀察、勒戒後，因認有繼續施用毒品
    傾向，再裁定令入戒治處所強制戒治，於92年2月9日期滿執
    行完畢；同案二罪再經本院以90年度訴字第487 號判決，分
    別判處有期徒刑6 月及3月，定應執行有期徒刑8月確定，於
    92年10 月1日縮刑期滿執行完畢；復因施用第一級毒品案件
    ，經臺灣高等法院以93年度上訴字第2396號判決，判處有期
    徒刑1年2月確定；另因持有第二級毒品案件，經本院以94年
    度易字第37號判決，判處有期徒刑3 月確定；又因恐嚇取財
    案件，經本院以94年度易字第77號判決，判處有期徒刑8 月
    確定，上開三罪嗣經本院以94年度聲字第464 號裁定應執行
    有期徒刑2年1月確定，於95年12月11日縮刑期滿執行完畢（
    構成累犯）。再因施用第一級毒品二罪，經本院以96年度訴
    字第865 號判決，分別判處有期徒刑8月及8月，定其應執行
    刑為有期徒刑1年1月確定；又因施用第一級毒品案件，經本
    院以96年度訴字第962號判決，判處有期徒刑8月確定；上開
    三罪嗣經本院以97年度聲字第301 號裁定其應執行刑為有期
    徒刑1年6月確定，並接續執行其另犯經本院以97年度訴字第
    309號判決有期徒刑9月確定之施用第一級毒品案件，於98年
    12月21日假釋出監，99年年3月1日縮刑期滿，未經撤銷假釋
    ，其未執行之刑，以已執行論而執行完畢（構成累犯）。
二、詎蔡進賓猶不知悔改，復基於施用第一級毒品海洛因之犯意
    ，於100年5 月3日上午11時許，在新北市萬里區野柳里港東
    142號之1住處廁所內，以針筒注射之方式，施用海洛因1 次
    。嗣於同年月4 日中午12時20分許，在上開處所為警查獲，
    經其同意採集尿液送驗結果，呈海洛因代謝物之嗎啡陽性反
    應，始查悉上情。
三、案經基隆市警察局移送臺灣基隆地方法院檢察署檢察官偵查
    起訴。
    理  由
壹、程序事項
    本案被告蔡進賓所犯者非為死刑、無期徒刑、最輕本刑為 3
    年以上有期徒刑之罪或高等法院管轄之第一審案件，其於準
    備程序進行中，先就被訴事實為有罪之陳述，經告知其簡式
    審判程序之旨，並聽取公訴人、被告之意見後，本院業已依
    刑事訴訟法第273條之1第1 項規定，裁定由受命法官獨任以
    簡式審判程序進行本案之審理。
貳、實體事項
一、上揭犯罪事實，業據被告於檢察事務官詢問、本院準備及審
    判程序均自白不諱，且被告因本次為警採尿送驗結果，亦呈
    海洛因代謝之嗎啡陽性反應，有臺灣尖端先進生技醫藥股份
    有限公司100年6 月1日出具之濫用藥物檢驗報告及基隆市警
    察局偵辦毒品案件尿液檢體對照表 （尿液檢體編號0000000
    ） 各1紙在卷可參，堪認被告上開自白，與事實相符。又被
    告有如本判決事實欄一所載施用毒品之前案紀錄，此有卷附
    臺灣高等法院被告前案紀錄表可佐，是被告於初犯施用毒品
    案件經觀察、勒戒執行完畢釋放後之5 年以內，再犯施用毒
    品之犯行，本案事證明確，被告犯行堪以認定，自應依法論
    科。
二、論罪科刑：
    查海洛因係毒品危害防制條例所列管之第一級毒品，此為該
    條例第2條第2項第1 款所明定，被告予以施用，是核被告所
    為，係犯毒品危害防制條例第10條第1 項之施用第一級毒品
    罪。被告於上開施用時因而持有第一級毒品之低度行為，為
    其施用之高度行為所吸收，不另論罪。又被告有如事實欄一
    所載之刑案前科及有期徒刑執行紀錄，有前揭刑案資料查註
    紀錄表及被告前案紀錄表可參，其於徒刑執行完畢後，5 年
    以內，故意再犯本件有期徒刑以上之罪，為累犯，應依刑法
    第47條第1 項規定加重其刑。爰審酌被告犯罪之動機、施用
    毒品之頻率，及前經執行觀察勒戒、強制戒治及有期徒刑之
    處遇措施後，猶未能深切體認毒品之危害，謀求脫離毒害之
    道，反而於出監所後多次再犯，自有使其再度接受相當時期
    監禁刑罰處遇以教化性情之必要；惟被告犯後自白犯行，並
    表示悛悔，犯後態度尚佳，及其施用毒品固戕害個人健康，
    然未侵害他人權益，犯罪手段平和等情狀，量處如主文所示
    之刑。
據上論斷，應依刑事訴訟法第273條之1第1項、第299條第1 項前
段，毒品危害防制條例第10條第1 項，刑法第11條前段、第47條
第1項，判決如主文。
本案經檢察官曾淑婷到庭執行職務。
中    華    民    國   100    年    10     月    4    日
                  刑事第四庭法  官  李辛茹
以上正本證明與原本無異。
如不服本判決應於收受送達後10日內向本院提出上訴書狀，並應
敘述具體理由；其未敘述上訴理由者，應於上訴期間屆滿後20日
內向本院補提理由書(均須按他造當事人之人數附繕本)「切勿逕
送上級法院」。
中    華    民    國   100    年    10    月    4     日
                            書記官  劉珍珍